【裁判字號】    94,訴緝,185
【裁判日期】    950126
【裁判案由】    毒品危害防制條例
【裁判全文】
臺灣高雄地方法院刑事判決             94年度訴緝字第185號
公  訴  人  臺灣高雄地方法院檢察署檢察官
被      告  甲○○
上列被告因毒品危害防制條例案件，經檢察官提起公訴（94年度
毒偵字第25、333 號）及移送併辦（94年度毒偵字第6138號），
本院依簡式審判程序，判決如下：
    主  文
甲○○連續施用第一級毒品，處有期徒刑拾壹月，扣案如附表二
編號1 「扣案物品欄」第1 、2 項所示之物，均沒收銷毀之；如
附表二編號2 所示之物，均沒收。又施用第二級毒品，處有期徒
刑伍月，扣案如附表二編號1 「扣案物品欄」第3 項所示之物，
均沒收銷毀之；如附表二編號2 所示之物，均沒收。應執行有期
徒刑壹年貳月。扣案如附表二編號1 所示之物均沒收銷毀之；扣
案如附表二編號2 所示之物，均沒收。
    事  實
一、甲○○於民國91年間因施用毒品案件，經本院以91年度毒聲
    字第7543號裁定送臺灣高雄看守所附設勒戒處所觀察、勒戒
    後，認無繼續施用毒品之傾向，於91年12月9 日執行完畢釋
    放，並經臺灣高雄地方法院檢察署檢察官於同日以91年度毒
    偵字第6909號案件為不起訴處分確定。惟其未能戒絕毒癮，
    復基於施用第一級毒品海洛因及第二級毒品甲基安非他命之
    概括犯意，均自93年12月7 日下午6 時許起，至94年7 月22
    日晚上10時許止，以將海洛因摻入香菸內、甲基安非他命則
    置於玻璃球內隔火燒烤吸食之方式，在其家中、車上或不特
    定空地，各連續施用海洛因及甲基安非他命多次，其中含海
    洛因之香菸1 天約施用10支，甲基安非他命約1 天施用1 次
    。嗣分別為警依法搜索或攔檢在而如附表一所示時、地查獲
    ，經其同意後採集尿液送驗結果，均分別呈嗎啡或甲基安非
    他命陽性反應，並扣得如附表一「扣案物品」欄所示之物品
    ，始明上情。
二、案經高雄市政府警察局苓雅分局、楠梓分局及三民第一分局
    分別報告臺灣高雄地方法院檢察署檢察官偵查起訴及移送併
    辦。。
    理  由
一、本件被告甲○○所犯係死刑、無期徒刑、最輕本刑為3 年以
    上有期徒刑以外之罪，其於本院準備程序中就被訴事實為有
    罪之陳述，經告知簡式審判程序之旨，並聽取公訴人及被告
    之意見後，合議庭裁定由受命法官獨任進行簡式審判程序。
二、被告於本院審理中對於上揭犯罪事實均坦承不諱，另被告為
    警查獲後經其同意採集尿液並當場封緘送驗結果，分別呈現
    嗎啡及甲基安非他命陽性反應，此有如附表一「尿液報告」
    欄所示高雄市立凱旋醫院濫用藥物尿液檢驗報告3 份在卷可
    稽。又附表一「扣案物品」欄中，編號1 所示之白色粉末共
    16包（合計淨重13.04 公克，空包裝重5.48公克）、編號2
    所示之白色粉末6 包（合計淨重7.01公克，空包裝重1.47公
    克）、編號3 所示之白色粉末10包（淨重56.94 公克，空包
    裝重5.32公克）及3 包（淨重0.02公克，空包裝重1.50公克
    ），經送鑑定結果，均含海洛因成分，有如附表一所示法務
    部調查局鑑定通知書在卷可參。另附表一編號1 所示晶體4
    包（驗前毛重30.7公克，驗後毛重30.6公克）、編號2 所示
    晶體6 包（驗前毛重8.2 公克，驗後毛重8.1 公克）、編號
    3 所示晶體3 包（驗前毛重各為0.56公克、3.39公克、
    13.25 公克；驗後毛重各為0.54公克、3.37公克、13.23 公
    克），經送驗結果，均呈甲基安非他命陽性反應，有如附表
    一所示高雄醫學大學附設中和紀念醫院檢驗報告可稽。此外
    ，附表一扣案物品中，除編號3 第10、11、12、13項所示之
    夾鏈袋葡萄糖3 包、葡萄糖1 盒、吸食器2 組及玻璃球1 支
    驗無海洛因毒品反應，編號2 第5 項小皮包未送驗外，其餘
    注射針筒、吸食器、玻璃球、吸管、塑膠鏟管、勺子、夾鏈
    袋、小漏斗等物，均驗有甲基安非他命或海洛因等毒品反應
    ，均各有如附表一該物品後列之檢驗報告可查，足認被告自
    白與事實相符。被告於民國91年間因施用毒品案件，經本院
    以91年度毒聲字第7543號裁定送臺灣高雄看守所附設勒戒處
    所觀察、勒戒後，認無繼續施用毒品之傾向，於91年12月9
    日執行完畢釋放，並經臺灣高雄地方法院檢察署檢察官於同
    日以91年度毒偵字第6909號案件為不起訴處分確定，有卷附
    臺灣高等法院被告前案紀錄表可佐，其於觀察、勒戒執行完
    畢釋放後，5 年內再犯本件施用毒品之罪，事證明確，自應
    依法論科。
三、查海洛因及甲基安非他命分別為毒品危害防制條例第2 條第
    2 項第1 、2 款所定第一級、第二級毒品，均不得施用、持
    有。核被告所為，係犯同條例第10條第1 項之施用第一級毒
    品罪及同條第2 項之施用第二級毒品罪。被告持有第一級毒
    品海洛因及第二級毒品甲基安非他命進而施用，其持有之低
    度行為應為施用之高度行為所吸收，均不另論罪。又被告先
    後多次施用海洛因及甲基安非他命之行為，時間緊接，犯罪
    構成要件相同，顯係基於概括犯意反覆為之，均為連續犯，
    應依刑法第56條之規定各論以一罪，並加重其刑。被告所犯
    二罪間，犯意個別，犯罪構成要件互殊，應予分論併罰。審
    酌被告於觀察、勒戒執行完畢釋放後，又連續多次再犯施用
    第一級毒品及第二級毒品之犯行，且施用期間非短，施用次
    數頻繁，查獲毒品數量非少，顯見被告未能戒斷施用毒品惡
    習，改過意志不堅，自應予相當之刑事非難；惟另考量被告
    施用毒品係自傷行為，未危及他人，反社會危險性應屬較低
    ，且犯後復能坦承犯行，態度尚佳及其犯罪動機、目的等一
    切情狀，量處如主文所示之刑，並定其應執行之刑。扣案如
    附表一「扣案物品」欄所示白色粉末合計35包，經送驗結果
    均含第一級毒品海洛因成分（合計淨重、77.01 公克；空包
    裝重13.77 公克），晶體13包送驗結果均含甲基安非他命成
    分（合計驗前毛重56.1公克；驗後毛重55.84 公克），已如
    上述，應依毒品危害防制條例第18條第1 項前段宣告沒收銷
    毀之。又附表一扣案物品中，除編號3 第10、11、12、13項
    所示之夾鏈袋葡萄糖3 包、葡萄糖1 盒、吸食器2 組及玻璃
    球1 支驗無海洛因毒品反應、編號2 小皮包1 個未送驗外，
    其餘注射針筒、吸食器、玻璃球、吸管、塑膠鏟管、勺子、
    夾鏈袋、小漏斗等物，均驗有甲基安非他命或海洛因等毒品
    反應，亦如上述，其上沾附之毒品既已無法析離秤重，自應
    整體視為毒品，併依該條例同條項前段一併宣告沒收銷毀，
    至毒品鑑驗耗損部分，既已滅失，自無庸宣告沒收銷毀，附
    此敘明。另上開夾鏈袋葡萄糖3 包、葡萄糖1 盒、玻璃球1
    支及小皮包等物，係被告所有供施用毒品所用之物，業經被
    告供明在卷，爰依刑法第38條第1 項第2 款宣告沒收。
據上論斷，應依刑事訴訟法第273 條之1 第1 項、第284 條之1
、第299 條第1 項前段，毒品危害防制條例第10條第1、2 項、
第18條第1 項前段，刑法第11條、第56條、第51條第5款、第9款
，判決如主文。
本案經檢察官乙○○到庭執行職務。
中    華    民    國    95    年    1    月    26    日
                  鳳山刑事第2 庭    法  官  李嘉益
以上正本證明與原本無異。
如不服本判決，應於收受送達後10日內向本院提出上訴書狀。
中    華    民    國    95    年    1    月    26    日
                                    書記官  呂怜勳
附錄本案論罪科刑法條：
毒品危害防制條例第10條
施用第一級毒品者，處 6 月以上 5 年以下有期徒刑。
施用第二級毒品者，處 3 年以下有期徒刑。
附表一：
┌──┬───┬───────┬──────┬────────────┐
│編號│ 案 號│  查獲時地    │  尿液報告  │       扣案物品         │
├──┼───┼───────┼──────┼────────────┤
│ 1  │94毒偵│93年12月18日14│高雄市立凱旋│白色粉末16小包，檢驗結│
│    │25    │時50分在高雄縣│醫院編號G-12│  果均含第一級第6項毒品 │
│    │      │梓官鄉智蚵村通│22濫用藥物尿│  海洛因成分，有法務部調│
│    │      │安路107巷5號由│液檢驗報告，│  查局調科壹字第22001899│
│    │      │員警持搜索票查│檢驗結果呈嗎│  0號鑑定通知書可稽（94 │
│    │      │獲            │啡及甲基安非│  訴633 P17）           │
│    │      │              │他命陽性反應│晶體4小包、           │
│    │      │              │（同卷P22） │注射針筒2支、         │
│    │      │              │            │吸食器1支，           │
│    │      │              │            │  檢驗結果分別呈甲│
│    │      │              │            │  基安非他命、海洛因、海│
│    │      │              │            │  洛因與甲基安非他命陽性│
│    │      │              │            │  反應，此有高雄醫學大學│
│    │      │              │            │  附設中和紀念醫院編號  │
│    │      │              │            │  0000-000、0000-000、  │
│    │      │              │            │  361 檢驗報告可稽（94訴│
│    │      │              │            │  663 P44 、21、22）    │
├──┼───┼───────┼──────┼────────────┤
│ 2  │94毒偵│93年12月30日18│高雄市立凱旋│白色粉末6 包，檢驗結果│
│    │333   │時45分在高雄縣│醫院編號F93-│  均含第一級第6 項毒品海│
│    │      │鳳山市○○○路│909濫用藥物 │  洛因成分，有法務部調查│
│    │      │36號前由便衣佐│尿液檢驗報告│  局調科壹字第220020370 │
│    │      │警盤檢查獲    │，檢驗結果呈│  號鑑定通知書可稽（94訴│
│    │      │              │嗎啡及甲基安│  633 P97）             │
│    │      │              │非他命陽性反│晶體6包、             │
│    │      │              │應（同卷P15 │玻璃球1個、           │
│    │      │              │）          │分裝吸管2支，         │
│    │      │              │            │  檢驗結果均呈甲基│
│    │      │              │            │  安非他命陽性反應，此有│
│    │      │              │            │  高雄醫學大學附設中和紀│
│    │      │              │            │  念醫院編號0000-000、  │
│    │      │              │            │  142、143檢驗報告可稽（│
│    │      │              │            │  94訴633 P63～65）     │
│    │      │              │            │註：編號部分在高雄市│
│    │      │              │            │    政府警察局苓雅分局民│
│    │      │              │            │    權路派出所扣押物品目│
│    │      │              │            │    錄表係記載海洛因共計│
│    │      │              │            │    6 包8.4 公克，安非他│
│    │      │              │            │    命6 包8.7 公克，然移│
│    │      │              │            │    送地檢署時，於高市苓│
│    │      │              │            │    分三字第0930026449號│
│    │      │              │            │    扣押物品清單之記載分│
│    │      │              │            │    別為海洛因3 包共重  │
│    │      │              │            │    8.4 公克、安非他命2 │
│    │      │              │            │    包共重8.7 公克，經送│
│    │      │              │            │    驗結果：白色粉末6 包│
│    │      │              │            │    共重8.48公克、晶體6 │
│    │      │              │            │    包共重8.2 公克，故扣│
│    │      │              │            │    押物數量不同應係該扣│
│    │      │              │            │    押物品清單誤載之故，│
│    │      │              │            │    附此敘明            │
│    │      │              │            │小皮包1個。           │
├──┼───┼───────┼──────┼────────────┤
│ 3  │94毒偵│94年7月23日13 │高雄市立凱旋│白色粉末10包，檢驗結果│
│    │6138  │時0分在高雄市 │醫院編號D094│  均含第一級第6項毒品海 │
│    │      │左營區○○路與│5濫用藥物尿 │  洛因成分，有法務部調查│
│    │      │博愛路口由員警│液檢驗報告，│  局局調科壹字第22002107│
│    │      │盤檢查獲      │檢驗結果呈  │  8號鑑定通知書可稽（94 │
│    │      │              │嗎啡及甲基安│  訴緝185 P60）         │
│    │      │              │非他命陽性反│晶體3包、             │
│    │      │              │應（94訴緝18│玻璃吸食器1支，       │
│    │      │              │5 P32）     │  檢驗結果均呈甲基安│
│    │      │              │            │  非他命陽性反應，此有高│
│    │      │              │            │  雄醫學大學附設中和紀念│
│    │      │              │            │  醫院編號0000-000～140 │
│    │      │              │            │  檢驗報告可稽（94訴緝  │
│    │      │              │            │  185 P74～77）         │
│    │      │              │            │塑膠鏟管2支，檢驗結果 │
│    │      │              │            │  均呈甲基安非他命與海洛│
│    │      │              │            │  因陽性反應，此有高雄醫│
│    │      │              │            │  學大學附設中和紀念醫院│
│    │      │              │            │  編號0000-000、142 檢驗│
│    │      │              │            │  報告可稽（94訴緝185   │
│    │      │              │            │  P78 、79）            │
│    │      │              │            │白色粉末3包，檢驗結果 │
│    │      │              │            │  均含第一級第6項毒品海 │
│    │      │              │            │  洛因成分，有法務部調查│
│    │      │              │            │  局局調科壹字第22002125│
│    │      │              │            │  1號鑑定通知書可稽（94 │
│    │      │              │            │  訴緝185 P33）         │
│    │      │              │            │塑膠鏟管5支、         │
│    │      │              │            │勺子3支、             │
│    │      │              │            │夾鏈袋1批之外包裝、   │
│    │      │              │            │注射針筒1批，         │
│    │      │              │            │  檢驗結果均呈海│
│    │      │              │            │  洛因陽性反應，此有高雄│
│    │      │              │            │  醫學大學附設中和紀念醫│
│    │      │              │            │  院編號0000-0000～1008 │
│    │      │              │            │  、1047檢驗報告可稽（94│
│    │      │              │            │  訴633 P108～116、125）│
│    │      │              │            │夾鏈袋葡萄糖3包、     │
│    │      │              │            │葡萄糖1盒，           │
│    │      │              │            │  檢驗結果均呈海洛因│
│    │      │              │            │  陰性反應，此有高雄醫學│
│    │      │              │            │  大學附設中和紀念醫院編│
│    │      │              │            │  號0000-0000～1012檢驗 │
│    │      │              │            │  報告可稽（94訴633 P117│
│    │      │              │            │  ～120）               │
│    │      │              │            │吸食器3組，檢驗結果其 │
│    │      │              │            │  中編號0000-0000呈海洛 │
│    │      │              │            │  因陽性反應其餘均呈陰性│
│    │      │              │            │  反應，參見高雄醫學大學│
│    │      │              │            │  附設中和紀念醫院編號  │
│    │      │              │            │  0000-0000、1015、1016 │
│    │      │              │            │  檢驗報告（94訴633 P121│
│    │      │              │            │  、123 、124）         │
│    │      │              │            │玻璃球1 個，檢驗結果呈│
│    │      │              │            │  海洛因陰性反應，參見高│
│    │      │              │            │  雄醫學大學附設中和紀念│
│    │      │              │            │  醫院編號0000-0000 檢驗│
│    │      │              │            │  報告（94訴633 P122）  │
│    │      │              │            │小漏斗1個，檢驗結果呈 │
│    │      │              │            │  海洛因陽性反應，此有高│
│    │      │              │            │  雄醫學大學附設中和紀念│
│    │      │              │            │  醫院編號0000-0000檢驗 │
│    │      │              │            │  報告可稽（94訴633 P126│
│    │      │              │            │  ）                    │
└──┴───┴───────┴──────┴────────────┘
附表二：
┌──┬─────────────────────┬────────┐
│編號│ 扣案物品                                 │ 法條依據       │
├──┼─────────────────────┼────────┤
│1   │1 、第一級毒品海洛因35包（合計淨重、77.01 │毒品危害防制條例│
│    │    公克；空包裝重13.77 公克）、第二級毒品│第18條第1項前段 │
│    │    甲基安非他命13包（合計驗前毛重56.1公克│                │
│    │    ；驗後毛重55.84 公克）                │                │
│    │2、殘留海洛因毒品之扣案物：               │                │
│    │   （1）注射針筒2 支、吸食器1 支（附表一編│                │
│    │        號1）                             │                │
│    │   （2）塑膠鏟管2 支、塑膠鏟管5 支、勺子3 │                │
│    │        支、夾鏈袋1 批之外包裝1 個、注射針│                │
│    │        筒1 批、吸食器1 組（編號0000-0000 │                │
│    │        ）、小漏斗1 個（附表一編號3）     │                │
│    │3、殘留甲基安非他命毒品之扣案物：         │                │
│    │   （1）吸食器1支（附表一編號1）          │                │
│    │   （2）玻璃球1 個、分裝吸管2 支（附表一編│                │
│    │        號2）                             │                │
│    │   （3）玻璃球吸食器1 支、塑膠鏟管2 支（附│                │
│    │        表一編號3）                       │                │
│    │                                          │                │
├──┼─────────────────────┼────────┤
│2   │夾鏈袋1 批、夾鏈袋葡萄糖3 包、葡萄糖1 盒、│刑法第38條第1 項│
│    │吸食器2組、玻璃球1支、小皮包1個           │第2款           │
└──┴─────────────────────┴────────┘


司法院資訊處製作；財團法人民間司法改革基金會備份。
